臺灣臺南地方法院刑事判決　　　　　　 100年度訴字第1097號
公　訴　人　臺灣臺南地方法院檢察署檢察官
被　　　告　陳文彬
上列被告因違反毒品危害防制條例案件，經檢察官提起公訴（10
0 年度毒偵字第836 號），被告於準備程序中就被訴事實為有罪
之陳述，本院合議庭裁定改依簡式審判程序審理，判決如下：
    主  文
陳文彬施用第一級毒品，累犯，處有期徒刑玖月，扣案之海洛因
貳包（驗後總淨重零點貳肆壹公克），均沒收銷燬之；又施用第
二級毒品，累犯，處有期徒刑伍月，扣案之甲基安非他命包（
驗後總淨重壹點零肆伍公克），均沒收銷燬之。應執行有期徒刑
壹年，扣案之海洛因貳包（驗後總淨重零點貳肆壹公克）、甲基
安非他命包（驗後總淨重壹點零肆伍公克），均沒收銷燬之。
    事  實
一、陳文彬前於民國95年間因施用毒品案件，經國防部南部地方
    軍事法院以95年度聲勒字第4 號裁定送觀察、勒戒後，認無
    繼續施用毒品傾向，於95年3 月7 日釋放出所，由國防部南
    部地方軍事法院檢察署檢察官以95年度偵字第96號為不起訴
    處分確定。又其曾於95年間因竊盜、違反毒品危害防制條例
    等案件，經本院分別以96年度易字第445 號、96年度訴字第
    282 號判決各判處應執行有期徒刑5 年、10月確定，嗣上開
    各罪經本院以96年度聲減字第3615號裁定減刑，並定其應執
    行刑3 年確定，於98年3 月11日縮短刑期假釋出監，並於98
    年11月26日縮刑期滿執行完畢。詎其猶不知悔改，於觀察、
    勒戒執行完畢釋放後5 年內，復基於施用第一級毒品海洛因
    、第二級毒品甲基安非他命之犯意，於100 年2 月14日18時
    許，在臺南市○○區○○路1 段某處，將海洛因摻入香菸內
    點燃後以口鼻吸食之方式，施用第一級毒品海洛因1 次；復
    於同日22時許，在臺南市○○區○○路1 段329 號「湯姆熊
    電子遊戲場」內，將甲基安非他命置於玻璃球內燒烤，再以
    口鼻吸食之方式，施用第二級毒品甲基安非他命1 次。嗣於
    100 年12月15日凌晨，因另案通緝，為警在上開「湯姆熊電
    子遊戲場」內緝獲，並扣得第一級毒品海洛因2 包（驗前總
    淨重0.262 公克、驗後總淨重0.241 公克）、第二級毒品甲
    基安非他命3 包（驗前總淨重1.074 公克、驗後總淨重1.04
    5 公克），再經其同意採尿送驗後呈嗎啡及甲基安非他命之
    陽性反應，始知上情。
二、案經臺南市警察局第三分局報請臺灣臺南地方法院檢察署檢
    察官偵查起訴。
    理  由
一、本件被告陳文彬所犯係死刑、無期徒刑、最輕本刑為3 年以
    上有期徒刑以外之罪，其於本院準備程序中就被訴事實為有
    罪之陳述，經法官告知被告簡式審判程序之旨，並聽取公訴
    人、被告之意見後，由本院合議庭依刑事訴訟法第273 條之
    1 第1 項規定，裁定由受命法官獨任進行簡式審判程序，先
    予敘明。
二、上開事實，業據被告於警詢及本院審理時坦承不諱（見警卷
    第4 至5 頁、本院卷第47頁），且被告為警查獲採尿送驗結
    果確呈現嗎啡（即海洛因水解後之反應）、甲基安非他命之
    陽性反應，此有台灣檢驗科技股份有限公司100 年4 月19日
    KH/2011/00000000號濫用藥物檢驗報告1 紙在卷可稽（見警
    卷第10頁）；又扣案之白色粉末2 包（驗前總淨重0.262 公
    克、驗後總淨重0.241 公克）及白色結晶3 包（驗前總淨重
    1.074 公克、驗後總淨重1.045 公克），經送請高雄市立凱
    旋醫院鑑驗結果確各呈海洛因及甲基安非他命之陽性反應，
    有該院100 年5 月17日高市凱醫驗字第15533 號、100 年9
    月13日高市凱醫驗字第17218 號濫用藥物成品檢驗鑑定書各
    1 份在卷可考（見本院卷第14、24頁），上述鑑驗結果，均
    係檢驗機關本於專業知識及以精密儀器或科學檢驗方法所得
    之結論，自可憑信。此外，復有臺南市警察局第三分局毒品
    案採驗尿液編號年籍對照表1 份在卷可證（見警第11頁），
    足見被告自白與事實相符，堪以採信。又被告前於95年間因
    施用毒品案件，經國防部南部地方軍事法院以95年度聲勒字
    第4 號裁定送觀察、勒戒後，認無繼續施用毒品傾向，於95
    年3 月7 日釋放出所，由國防部南部地方軍事法院檢察署檢
    察官以95年度偵字第96號為不起訴處分確定等情，有臺灣高
    等法院被告前案紀錄表1 份在卷可參。是被告於觀察、勒戒
    執行完畢釋放後，5 年內再犯本件施用毒品案件，檢察官自
    應依法追訴。從而，本件事證明確，被告犯行洵堪認定。
三、查海洛因及甲基安非他命分屬毒品危害防制條例第2 條第2
    項第1 款、第2 款所稱之第一級、第二級毒品，均不得持有
    、施用，被告竟持以施用，核其所為，係犯同條例第10條第
    1 項之施用第一級毒品罪及同條第2 項之施用第二級毒品罪
    。被告上開施用前持有海洛因、甲基安非他命之低度行為，
    應分別為施用之高度行為所吸收，均不另論罪。其所犯上開
    2 罪，犯意各別，行為互殊，應予分論併罰。又被告曾於95
    年間因竊盜、違反毒品危害防制條例等案件，經本院分別以
    96年度易字第445 號、96年度訴字第282 號判決各判處應執
    行有期徒刑5 年、10月確定，嗣上開各罪經本院以96年度聲
    減字第3615號裁定減刑，並定其應執行刑3 年確定，於98年
    3 月11日縮短刑期假釋出監，並於98年11月26日縮刑期滿執
    行完畢，此有臺灣高等法院被告前案紀錄表各1 份在卷可按
    ，其受徒刑之執行完畢，5 年以內故意再犯有期徒刑以上之
    上述2 罪，皆為累犯，依法均應加重其刑。爰審酌被告素行
    非佳，經觀察、勒戒後，仍未能戒除毒癮，顯見其無戒毒悔
    改之意，惟念其施用毒品乃自戕行為及其犯罪後坦承犯行，
    已具悔意之犯後態度，並兼衡其前科素行、智識程度、生活
    狀況等一切情狀，分別量處如主文所示之刑，並定其應執行
    之刑。扣案之海洛因2 包（驗後總淨重0.241 公克）及甲基
    安非他命3 包（驗後總淨重1.045 公克），分係第一、二級
    毒品，已如前述，而直接包裹毒品之內包裝袋，無論依何方
    式析離，均會有極微量之毒品殘留，應併依毒品危害防制條
    例第18條第1 項前段規定，均沒收銷燬之（最高法院95年度
    台上字第3739、7354號判決參照）。至前揭因鑑驗耗損之海
    洛因0.021 公克、甲基安非他命0.029 公克部分，顯已滅失
    ，自無庸為沒收銷燬之諭知；而被告所有供施用甲基安非他
    命之玻璃球，未據扣案，且經丟棄之情，已據其供明在卷（
    見本院卷第47頁反面），茲以玻璃球既未扣案，且屬易碎物
    品，衡情，應已滅失，爰不另為沒收之諭知。
據上論斷，應依刑事訴訟法第273 條之1 第1 項、第299 條第1
項前段，毒品危害防制條例第10條第1 項、第2 項、第18條第1
項前段，刑法第11條、第47條第1 項、第51條第5 款，判決如主
文。
本案經檢察官馮君傑到庭執行職務。
中    華    民    國   100    年    10    月    27    日
                  刑事第八庭  法  官   蘇碧珠
以上正本證明與原本無異。
如不服本判決應於收受本判決後10日內向本院提出上訴書狀，其
未敘述上訴理由者，並得於提起上訴後10日內向本院補提理由書
狀（均須按他造當事人之人數附繕本）「切勿逕送上級法院」
                              書記官   許哲萍
中    華    民    國   100    年    10    月    27    日
附錄本案論罪科刑法條全文
毒品危害防制條例第10條：
施用第一級毒品者，處 6 月以上 5 年以下有期徒刑。
施用第二級毒品者，處 3 年以下有期徒刑。